ACORDAO-COMPLETO-2386132

ACÓRDÃO DE RELAÇÃO

ACÓRDÃO DE RELAÇÃO 12659/2019 ATA 42/2019 - SEGUNDA CÂMARA

Acórdão 12659/2019-TCU-Segunda Câmara
	Trata-se de atos de concessão de pensão militar pelo Comando da Marinha submetidos à apreciação do Tribunal de Contas da União, nos termos do art. 71, inciso III, da Constituição Federal.
2.	O cadastramento e a disponibilização ao TCU ocorreram por meio do Sistema de Apreciação e Registro de Atos de Admissão e Concessões (Sisac) , nos termos do art. 2°, caput, e incisos I e IV, e 4°, caput, da Instrução Normativa TCU 78/2018.
	Considerando que os atos de pessoal foram submetidos à crítica automatizada do próprio sistema, com base em parâmetros predefinidos;
	considerando que as rotinas de crítica das informações cadastradas no Sisac foram elaboradas e validadas levando-se em conta as peculiaridades dos atos e que os itens de verificação incluem os prazos e fundamentos legais, bem como eventuais ocorrências de acumulação;
	considerando que, além da crítica automatizada, há verificação humana adicional em caso de haver alertas do sistema ou informações não formatadas, como esclarecimentos do gestor ou do controle interno;
	considerando que os procedimentos a que os atos foram submetidos não constataram qualquer óbice à apreciação pela legalidade;
	considerando que a pensionista Vitória Delfino Rodrigues (benefício 102360/2019) acumula a pensão militar com um benefício pelo Regime Geral de Previdência Social (RGPS) ;
	considerando que tal acumulação encontra amparo no art. 29, incisos I e II, da Lei 3.765/1960, alterada pela Medida Provisória 2.215-10, de 31 de agosto de 2001, desde que observado o disposto no art. 37, inciso XI, da Constituição Federal;
	considerando que Maria José Vital Leite, beneficiária viúva do ato 101143/2019, faleceu e que o Lucas dos Santos Costa Leite, beneficiário filho, atingiu a maioridade;
	considerando que o exame dos atos sujeitos a registro cujos efeitos financeiros tenham se exaurido antes de sua apreciação poderão ser considerados prejudicados, por perda de objeto;
considerando os pareceres uniformes constantes dos autos.
	Os ministros do Tribunal de Contas da União, reunidos em sessão de 2ª Câmara, ACORDAM, por unanimidade, de acordo com os pareceres emitidos nos autos e com fundamento no art. 169, inciso II, do Regimento Interno, em:
a) considerar prejudicado, por perda de objeto, o exame do mérito do ato 101143/2019, tendo em vista a cessação dos efeitos financeiros do ato de concessão, nos termos do art. 260, §5°, do Regimento Interno;
b) considerar legais, nos termos do art. 260, §1°, do Regimento Interno, os demais atos de concessão constantes deste processo, determinando-lhes o registro;
c) arquivar o presente processo.
	1.Processo TC-Processo 036.280/2019-4 (PENSÃO MILITAR) 
      1.1. Classe de Assunto: V.
                  1.2. Interessados: Edilma Silva de Andrade (CPF XXX.551.497-XX) ; Eli Maria Dutra de Lima (CPF XXX.594.877-XX) ; Lucas dos Santos Costa Leite (CPF XXX.057.177-XX) ; Maria José Vital Leite (CPF XXX.269.997-XX) ; Maria de Fátima Santos Rodrigues (CPF XXX.486.483-XX) ; Miraci Ribeiro de Arruda (CPF XXX.732.781-XX) ; Vitória Delfino Rodrigues (CPF XXX.171.743-XX) .
                   1.3. Unidade: Ministério da Defesa-Comando da Marinha (vinculador) .
                   1.4. Relatora: ministra Ana Arraes.
                   1.5. Representante do Ministério Público: procurador Sergio Ricardo Costa Caribé.
                   1.6. Unidade Técnica: Secretaria de Fiscalização de Pessoal - Sefip.
                   1.7. Representação legal: não há.
                   1.8. Determinações/Recomendações/Orientações: não há.

Segunda Câmara

Ministério da Defesa-Comando da Marinha (vinculador).

Edilma Silva de Andrade (CPF XXX.551.497-XX); Eli Maria Dutra de Lima (CPF XXX.594.877-XX); Lucas dos Santos Costa Leite (CPF XXX.057.177-XX); Maria José Vital Leite (CPF XXX.269.997-XX); Maria de Fátima Santos Rodrigues (CPF XXX.486.483-XX); Miraci Ribeiro de Arruda (CPF XXX.732.781-XX); Vitória Delfino Rodrigues (CPF XXX.171.743-XX).

ANA ARRAES

não há.

Procurador Sergio Ricardo Costa Caribé.

PENSÃO MILITAR (PMIL)

Secretaria de Fiscalização de Pessoal - Sefip.